臺灣臺東地方法院刑事判決
110年度原易字第68號
公  訴  人  臺灣臺東地方檢察署檢察官
被      告  翁婷婷


選任辯護人  葉仲原律師(法律扶助)          
上列被告因詐欺案件，經檢察官提起公訴（110年度偵字第2753
號）及移送併辦(110年度偵字第3660號)後，於本院準備程序進
行中，被告先就被訴事實為有罪之陳述，經檢察官聲請改依協商
程序而為判決，本院合議庭裁定由受命法官獨任進行協商程序，
判決如下：
    主      文
翁婷婷幫助犯洗錢防制法第十四條第一項之一般洗錢罪，處有期
徒刑貳月，併科罰金新臺幣貳仟元，罰金如易服勞役，以新臺幣
壹仟元折算壹日。緩刑伍年，並應依如附表所示之內容給付新臺
幣參拾肆萬伍仟元。　　　　
    事實及理由
一、本件犯罪事實及證據，除更正並補充如下外，其餘均引用檢
    察官起訴書及併辦意旨書所載（如附件）：
(一)起訴書犯罪事實欄一第5行之「110年6月24日」更正記載為
    「110年6月26日」。
(二)證據部分補充「被告翁婷婷於本院準備程序及協商程序所為
    之自白」。　
二、本件經檢察官與被告於審判外達成協商之合意且被告已認罪
    ，其合意內容為：被告幫助犯洗錢防制法第14條第1項之洗
    錢罪，願受科刑之範圍為有期徒刑2月，併科罰金新臺幣（
    下同）2,000元，罰金如易服勞役，以1,000元折算1日。緩
    刑5年，並應依111年度原附民字第1號之本院民國111年1月4
    日調解筆錄向告訴人李宗益給付，且於111年5月20日以前給
    付告訴人曾盈榛1萬5,000元。經查，上開協商合意並無刑事
    訴訟法第455條之4第1項所列情形之一，檢察官聲請改依協
    商程序而為判決，本院爰不經言詞辯論，於協商合意範圍內
    為協商判決，合予敘明。　
三、應適用之法條：刑事訴訟法第455條之2第1項、第455條之4
    第2項、第455條之8、第454條第2項，洗錢防制法第2條第2
    款、第14條第1項、第3項、第16條第2項，刑法第11條、第3
    39條第1項、第30條第1項前段、第2項、第55條前段、第42
    條第3項前段、第74條第1項第1款、第2項第3款，刑法施行
    法第1條之1第1項。　　　　　
四、附記事項：
(一)檢察官以臺灣臺東地方檢察署110年12月27日東檢熙盈110偵
    3660字第1109017502號函檢卷移送併辦意旨書關於告訴人曾
    盈榛遭詐欺之犯罪事實，核與業經起訴之犯罪事實有裁判上
    一罪關係，自為起訴效力所及，應由本院予以審理，附此敘
    明。
(二)被告以一提供本案郵局帳戶提款卡之行為，幫助詐騙集團分
    別詐欺被害人等2人財物及洗錢，係以一行為而觸犯數罪名
    ，為想像競合犯，應依刑法第55條前段規定，從一重之幫助
    一般洗錢罪處斷。被告係基於幫助之犯意而為一般洗錢罪，
    應依刑法第30條第2項規定，按正犯之刑減輕之。又被告於
    審判中自白犯罪，爰依洗錢防制法第16條第2項規定，減輕
    其刑。　　
五、本判決除有刑事訴訟法第455條之4第1項第1款、第2款、第4
    款、第6款、第7款所定情形之一，或違反同條第2項之規定
    者外，檢察官與被告均不得上訴。
六、如有前項得上訴之情形，得自收受判決送達之日起20日內，
    向本院提出上訴書狀，上訴於第二審法院。
本案經檢察官於盼盼提起公訴、檢察官謝慧中移送併辦，檢察官
馮興儒到庭執行職務。
中　　華　　民　　國　　111 　年　　3 　　月　　30　　日
                  刑事第一庭    法  官  施伊玶
以上正本證明與原本無異。
本判決不得上訴。但有刑事訴訟法第455條之4第1項第1款、第2
款、第4款、第6款、第7款所定情形，或協商判決違反同條第2項
之規定者，如不服本判決，應於收受送達後20日內向本院提出上
訴書狀，並應敘述具體理由；其未敘述上訴理由者，應於上訴期
間屆滿後20日內向本院補提理由書（均須按他造當事人之人數附
繕本）。「切勿逕送上級法院」。告訴人對於本判決如有不服，
請書具不服之理由狀，請求檢察官上訴，其上訴期間之計算係以
檢察官收受判決正本之日期為準。　　　　　　　　　
　　　　　　　　　              書記官  劉嘉綸
中　　華　　民　　國　　111 　年　　3 　　月　　31　　日

附錄論罪科刑法條：

洗錢防制法第14條
有第2條各款所列洗錢行為者，處7年以下有期徒刑，併科新臺幣
500萬元以下罰金。
前項之未遂犯罰之。
前2項情形，不得科以超過其特定犯罪所定最重本刑之刑。

中華民國刑法第339條
意圖為自己或第三人不法之所有，以詐術使人將本人或第三人之
物交付者，處5年以下有期徒刑、拘役或科或併科50萬元以下罰
金。
以前項方法得財產上不法之利益或使第三人得之者，亦同。
前2項之未遂犯罰之。

附表： 
給付對象 給付金額 (新臺幣) 給付內容 李宗益 參拾參萬元 翁婷婷應給付李宗益新臺幣參拾參萬元。給付方式為： ㈠於民國一一一年二月四日以前及民國一一一年三月四日以前，按月各先給付新臺幣壹萬伍仟元，共計參萬元，如有一期未履行，視為全部到期。 ㈡餘額參拾萬元自民國一一一年四月起至民國一一六年三月止，每月四日以前按月給付新臺幣伍仟元，共計六十期，至全部清償完畢為止，如有一期未履行，視為全部到期。 ㈢翁婷婷應將上開分期給付之和解金款項匯款至高雄銀行市府分行帳戶（戶名：李宗益；帳號：000000000000號）。 曾盈榛 壹萬伍仟元 翁婷婷應給付曾盈榛新臺幣壹萬伍仟元。給付方式為於民國一一一年五月二十日前匯款至中華郵政草屯郵局帳戶（戶名：曾盈榛；帳號：00000000000000號）。 

附件：
臺灣臺東地方檢察署檢察官起訴書
                                     110年度偵字第2753號
　　被　　　告　翁婷婷　女　36歲（民國00年0月00日生）
　　　　　　　　　　　　住臺東縣○○鄉○○路00巷0號
　　　　　　　　　　　　國民身分證統一編號：Z000000000號
　　選任辯護人　葉仲原律師
上列被告因詐欺案件，已經偵查終結，認應提起公訴，茲將犯罪
事實及證據並所犯法條分敘如下：
        犯罪事實
一、翁婷婷明知國內社會上層出不窮之詐騙集團或不法份子為掩
    飾其不法行徑，避免執法人員之追究及處罰，常蒐購並使用
    他人帳戶，進行存提款與轉帳等行為，在客觀上可以預見一
    般取得他人帳戶使用之行徑，常與行財產犯罪所需有密切關
    聯，竟基於幫助詐欺取財之不確定故意，於民國110年6月24
    日，在臺東縣卑南鄉某處統一超商，將其所申辦之中華郵政
    股份有限公司帳號000-00000000000000號（下稱郵局帳戶）
    之提款卡及密碼，交寄予真實姓名年籍不詳之詐騙集團成員
    ，並約定翁婷婷每月可獲得新臺幣（下同）3萬元之報酬。
    嗣該詐騙集團成員取得前開郵局帳戶後，即意圖為自己不法
    之所有，於同年月27日19時許撥打電話予李宗益，佯裝為渠
    親戚急需借款，致李宗益（未提告）陷於錯誤，依指示分別
    於同年6月30日10時37分許、7月1日10時45分許匯款共33萬
    元至上開郵局帳戶，並旋即遭提領一空。嗣因李宗益事後察
    覺有異，報警處理而循線查悉上情。
二、案經臺東縣警察局關山分局報告偵辦。
        證據並所犯法條
一、上開犯罪事實，業據被告翁婷婷於警詢及偵查中坦承不諱，
    並與證人即被害人李宗益於警詢中之證述相符，並有被告提
    供之LINE對話紀錄、郵局帳戶交易明細、被害人受理詐騙帳
    戶通報警示簡便格式表、內政部警政署反詐騙諮詢專線紀錄
    表、被害人提供之匯款回條、存根聯、高雄銀行存摺封面及
    內頁影本在卷可佐，被告犯嫌應可認定。
二、核被告所為，係犯刑法第30條第1項前段、第339條第1項之
    幫助詐欺取財罪。又被告係幫助他人犯罪，爰依刑法第30條
    第2 項之規定，按正犯之刑減輕之。請審酌被告坦承犯行，
    知所警惕，若其於審理中坦承犯行或適度賠償被害人，請予
    量處適當之刑。
三、依刑事訴訟法第251條第1項提起公訴。
　此　致
臺灣臺東地方法院
中　　華　　民　　國　 110　　年　　10　　月　　25　　日
　　　　　　　　　　　　      檢　察　官  於盼盼
本件正本證明與原本無異
中　　華　　民　　國　 110　　年　　11　　月　　1 　　日
                              書　記　官  李永宸
附錄本案所犯法條全文
中華民國刑法第30條
（幫助犯及其處罰）
幫助他人實行犯罪行為者，為幫助犯。雖他人不知幫助之情者，
亦同。
幫助犯之處罰，得按正犯之刑減輕之。
中華民國刑法第339條
（普通詐欺罪）
意圖為自己或第三人不法之所有，以詐術使人將本人或第三人之
物交付者，處 5 年以下有期徒刑、拘役或科或併科 50 萬元以
下罰金。
以前項方法得財產上不法之利益或使第三人得之者，亦同。
前二項之未遂犯罰之。

臺灣臺東地方檢察署檢察官移送併辦意旨書
                                     110年度偵字第3660號
　　被　　　告　翁婷婷　女　36歲（民國00年0月00日生）
　　　　　　　　　　　　住臺東縣○○鄉○○村○○路00巷0
　　　　　　　　　　　　　號
　　　　　　　　　　　　國民身分證統一編號：Z000000000號
上列被告因詐欺案件，應與貴院審理之案件併案審理，茲將犯罪
事實、證據、所犯法條及併案理由分述如下：
一、犯罪事實：
　　翁婷婷明知國內社會上層出不窮之詐騙集團或不法份子為掩
    飾其不法行徑，避免執法人員之追究及處罰，常蒐購並使用
    他人帳戶，進行存提款與轉帳等行為，在客觀上可以預見一
    般取得他人帳戶使用之行徑，常與行財產犯罪所需有密切關
    聯，竟基於幫助詐欺取財之不確定故意，於民國110年6月24
    日，在臺東縣卑南鄉某處統一超商，將其所申辦之中華郵政
    股份有限公司帳號000-00000000000000號（下稱郵局帳戶）
    之提款卡及密碼，交寄予真實姓名年籍不詳之詐騙集團成員
    ，並約定翁婷婷每月可獲得新臺幣（下同）3萬元之報酬。
    嗣該詐騙集團成員取得前開郵局帳戶後，即意圖為自己不法
    之所有，於同年6月30日12時32分、7月1日12時25分許撥打
    通訊軟體LINE電話予曾盈榛，佯裝為友人賴全軍，急需借款
    ，致曾盈榛陷於錯誤，依指示於同年7月1日13時33分許臨櫃
    匯款3萬元至上開郵局帳戶，並旋即遭提領一空。嗣因曾盈
    榛事後察覺有異，報警處理而循線查悉上情。
二、證據：
　㈠證人即告訴人曾盈榛於警詢中證述。。
  ㈡南投縣政府警察局草屯分局中正派出所受理詐騙帳戶通報警
    示簡便格式表、金融機構聯防機制通報單、刑事案件報案三
    聯單、受理各類案件紀錄表及內政部警政署反詐騙案件紀錄
    表。
  ㈢郵局帳戶交易明細。
三、所犯法條：
　　核被告所為，係犯刑法第30條第1項前段、同法第339條第1
    項之幫助詐欺取財罪嫌
四、併案理由：被告前因詐欺案件，經本署檢察官於110年10月2
    5日以110年度偵字第2753號提起公訴，現由貴院審理中，有
    該案起訴書、本署刑案資料查註紀錄表在卷可參。本案同一
    被告所涉相同罪嫌，與上開案件之犯罪事實相同，為同一案
    件，應予併案審理。
　　此　致
臺灣臺東地方法院
中　　華　　民　　國　 110　　年　　11　　月　　25　　日
　　　　　　　　　　　　　　　檢　察　官　謝慧中
附錄本案所犯法條全文
中華民國刑法第30條
（幫助犯及其處罰）
幫助他人實行犯罪行為者，為幫助犯。雖他人不知幫助之情者，
亦同。
幫助犯之處罰，得按正犯之刑減輕之。
中華民國刑法第339條
（普通詐欺罪）
意圖為自己或第三人不法之所有，以詐術使人將本人或第三人之
物交付者，處 5 年以下有期徒刑、拘役或科或併科 50 萬元以
下罰金。
以前項方法得財產上不法之利益或使第三人得之者，亦同。
前二項之未遂犯罰之。